【裁判字號】    97,訴易,69
【裁判日期】    980527
【裁判案由】    侵權行為損害賠償
【裁判全文】
臺灣高等法院民事判決                  97年度訴易字第69號
    原      告  戊○○
    訴訟代理人  王嘉斌律師
                周福珊律師
                賴玉梅律師
    被      告  甲○○原名王.
    被      告  寶來證券股份有限公司
    法定代理人  丙○○
    上  一  人
    訴訟代理人  丁○○
                乙○○
原告因侵權行為請求損害賠償提起.
事庭裁定移送，本院於民國98年.
：
    主  文
被告應連帶給付原告新臺幣壹佰伍拾萬元，及被告甲○○自民國
九十七年五月五日起，被告寶來證券股份有限公司自民國九十七
年四月二十四日起，均至清償日止按週年利率百分之五計算之利
息。
訴訟費用由被告連帶負擔。
原告假執行之聲請駁回。
    事實及理由
一、被告寶來證券股份有限公司（下稱寶來公司）之法定代理人
    原為白文正，於本院審理中變更為丙○○，並據其聲明承受
    訴訟，有公司變更登記表及聲明承受訴訟狀在卷（本院卷第
    12-17頁），核無不合，應予准許。
二、原告主張：被告甲○○為被告寶來公司土城分公司之營業員
    ，於95年3月17 日對原告稱：寶來集團現正推出一結構型金
    融商品，連結鴻海、奇美電、台積電、新光金、宏碁股票，
    若3個月後上開5檔股票之股價高於購買基準日時之股價時，
    被上訴人可贖回並獲取3%利息；若3個月後，上開5檔股價低
    於基準日股價者，原告亦可於1年後贖回並獲取3% 利息，原
    告認為此結構型商品比銀行定存利率高，因而同意購買新臺
    幣（下同）150 萬元，並填具申請書後交付被告甲○○，被
    告甲○○則給予中國信託商業銀行（下稱中國信託）公館分
    行之戶名「寶來曼氏期貨股份有限公司」、第000000000000
    號之帳戶，要求原告將購買之金額150 萬元匯入此帳號，原
    告不疑有他，指示其妻分為3筆、每筆50 萬元匯至上開帳戶
    。嗣因上開5 檔股票股價並未高於基準日之股價，原告並未
    贖回，直至96 年2月間被告寶來公司通知：被告甲○○向臺
    灣板橋地方法院檢察署（下稱板橋地檢署）自首上開第0000
    00000000號帳戶為其弟王豐毅名義，諸多與被告甲○○往來
    之客戶購買基金、結構型商品均匯至該帳戶，遭其侵吞並花
    用殆盡等語，原告始知受騙。被告甲○○因此詐欺刑事案件
    業經法院判決確定，而被告甲○○上開犯行客觀上與其執行
    之職務範圍有關，並侵害原告之財產權，被告寶來公司為其
    僱用人，在刑事案件中另有其他2 名被害人，被告甲○○之
    犯罪期間自95年3月至同年7月，可見被告寶來公司未盡監督
    與管理之責，應依法與被告甲○○負連帶損害賠償之責。原
    告並無任何過失，亦無與被告甲○○有任何私人借貸關係，
    被告寶來公司質疑被告甲○○將金錢所得流回原告處，自應
    負舉證責任。爰依民法第184條第1項前段、同法第188 條等
    規定，聲明：被告應連帶給付原告150 萬元及自起訴狀繕本
    送達被告翌日起，至清償日止按年息5%計算之利息；並願供
    擔保請准宣告假執行。
三、被告甲○○對於其有介紹原告有關結構型商品，告知上開帳
    戶供予原告匯款等情均自認，並表示願意賠償原告，惟現無
    資力可以給付云云，聲明：駁回原告之訴。
    被告寶來公司則以：(一)原告迄今僅提出匯款單影本，縱匯款
    為真，其係匯入王豐毅名義之期貨保證金專戶，且原告與被
    告甲○○之陳述多所不同，自難證明其係為購買結構型商品
    而匯款之情。(二)原告陳述：系爭150 萬元為子女名義之基金
    贖回所得，則此150 萬元應屬子女之財產，並非原告所有，
    故系爭150 萬元非原告所受之損害。(三)縱認原告為上開匯款
    行為，本件係因被告甲○○個人不法行為，利用其胞弟王豐
    毅在寶來曼氏期貨股份有限公司開立「000000000000」之期
    貨交易帳戶，騙取原告之信任而將款項匯至該帳戶，被告寶
    來公司從未經手任何有關原告開立結構型商品帳戶資料，可
    見本件乃被告甲○○個人詐騙客戶之不法行為，與執行職務
    無涉，被告寶來公司不應負民法第188 條連帶賠償之責。(四)
    被告甲○○自承：將系爭150 萬元領出後清償卡債，然被告
    甲○○在95年3月後之半年內並無清償紀錄，則系爭150萬元
    流向不明，被告甲○○未交待清楚，自有返還原告之可能。
    (五)被告寶來公司已就被告甲○○之選任與監督善盡相當之注
    意。(六)原告應告購買結構型商品須先至寶來公司土城分公司
    2 樓開戶櫃台開戶完，始能完成交易。又原告填寫之結構型
    商品開戶文件，並未指示購買之具體標的物、數量，其竟認
    為已經完成結構型商品之申購手續，未予質疑，並匯款 150
    萬元，且被告寶來公司與「寶來曼氏期貨股份有限公司」為
    不同公司，一般理性謹慎之人稍稍加注意即可分辨，可見原
    告與有過失等語抗辯。聲明：原告之訴及假執行之聲請均駁
    回；如受不利判決，願供擔保請准免為假執行。
四、兩造不爭執之事實：
  (一)被告甲○○自87年3月16 日起即在被告寶來公司土城分公司
    擔任營業員，職務範圍係：受理客戶委託買賣有價證券如股
    票、衍生性金融商品、期貨商品等交易，業據被告寶來公司
    陳明（本院卷第20頁反面），並有僱用約定書可參（刑案97
    年度附民字第36號卷內第6頁）。
  (二)原告於88年間起即在被告寶來公司土城分公司開立股票、期
    貨帳戶，乃營業員即被告甲○○負責之客戶，業據原告、被
    告甲○○陳明（本院卷第86頁反面、168-171 頁），並有原
    告在被告寶來公司之投資人資料明細表、原告之期貨開戶申
    請書、原告之股票交易歷史資料等件可稽（附民卷第31頁，
    本院卷第67-68、214-215頁）。
  (三)被告甲○○於95年3月9日藉客戶莊葉麗華委託購買基金之機
    會，要求莊葉麗華將款項匯至中國信託公館分行第00000000
    0000號、戶名寶來曼氏期貨股份有限公司之帳戶；於95 年3
    月17日藉原告委託購買結構型商品150 萬元之機會，亦要求
    原告將款項匯至上開帳戶，其就上開2 犯行經本院刑事庭以
    97年度上易字第452 號刑事判決認定為：連續意圖為自己不
    法之所有，以詐術使人將本人之付，處有期徒刑壹年貳月，
    減為有期徒刑柒月。另有關被告甲○○於95 年7月間向另一
    客戶王海威詐稱：王海威配偶魏瑞婷名義之期貨交易帳戶保
    證金不足，要求補足云云之詐欺犯行，則經上開刑事判決判
    處有期徒刑陸月，減為有期徒刑參月，合併應執行有期徒刑
    玖月確定在案，亦有該刑事判決足憑（本院卷第3-6頁）。
五、本件重要爭點在於：
  (一)被告甲○○是否對原告為侵權行為？被告寶來公司應否負僱
    用人之連帶損害賠償責任？
  (二)原告對於本件損害是否與有過失？
六、被告甲○○是否對原告為侵權行為？被告寶來公司應否負僱
    用人之連帶損害賠償責任？
  (一)原告主張：於95 年3月間，被告寶來公司土城分公司營業員
    即被告甲○○告知寶來集團推出連結5 檔上市股票之結構型
    商品，原告欲購買因而匯款150 萬元至被告甲○○告知之中
    國信託公館分行第000000000000號、曼氏期貨股份有限公司
    之帳戶，竟係遭到詐騙而受有損害等情，已據被告甲○○承
    認告知原告有關結構型商品之資訊，原告的確表明願意購買
    150 萬元，伊故意告知錯誤之帳戶資料供原告匯款，再自帳
    戶內挪用此150 萬元等情在卷；且被告甲○○就上開行為，
    亦經本院刑事庭以97 年度上易字第452號刑事判決認定為詐
    欺行為，判處有罪確定，詳如前述，有該刑事判決可稽（本
    院卷第3-6 頁），堪認被告甲○○對原告為故意之侵權行為
    灼然。
  (二)原告主張：被告寶來公司應負僱用人之連帶損害賠償責任一
    節；寶來公司則辯稱：被告寶來公司處並無原告購買結構型
    商品之資料，原告並未舉證證明，匯款之150 萬元並非原告
    財產，原告並非被害人，本件係被告甲○○之個人犯罪行為
    ，與執行職務無關，被告甲○○無法說明150 萬元之流向，
    有將150 萬元返還原告之可能，被告寶來公司已盡選任監督
    之責任，不應負僱用之人連帶賠償責任等節。
  (三)按民法第188條第1項所謂「受僱人因執行職務不法侵害他人
    之權利，不僅指受僱人因執行其所受命令，或委託之職務自
    體，或執行該職務所必要之行為，而不法侵害他人之權利者
    而言，即受僱人之行為，在客觀上足認為與其執行職務有關
    ，而不法侵害他人之權利者，就令其為自己之利益而為亦應
    包括在內，最高法院42年台上字第1224號判例著有明文。上
    開規定之「執行職務」，初不問僱用人與受僱人之意思如何
    ，一以行為之外觀斷之，即是否執行職務悉依客觀事實決定
    ，苟受僱人之「行為外觀」具有執行職務之形式，在客觀上
    足以認定其為執行職務者，就令其為濫用職務行為，怠於執
    行職務行為或利用職務上之機會及與執行職務之時間或處所
    有密切關係之行為，自應涵攝在內，最高法院89年度台上字
    第2706號、90年度台上字第1991號判決均為同一見解可供參
    考。
  (四)經查：
    1.原告指訴：被告寶來公司土城分公司營業員甲○○勸其將
      有盈餘之寶來基金贖回，並告知寶來公司推出連結上市公
      司5檔股票之結構型商品，3個月後若此5 檔股票之股價高
      於購買基準日時，原告即可贖回並獲取3% 之利息，若此5
      檔股票之股價低於購買基準日時，原告則於1 年後贖回並
      可獲取3%之利息，此結構型商品之利息高於銀行定存利息
      ，因而表示願意購買150萬元，遂指示其妻鄧麗匯款3筆
      、每筆50萬元款項至被告甲○○告知之前開中國信託公館
      分行第000000000000號、戶名曼氏期貨股份有限公司之帳
      戶，以前交易均無問題，因此信賴被告甲○○，業據其於
      刑案及本訴屢次陳明（板橋地檢署96年度偵字第4778號卷
      第5頁，本院卷第86 頁），並提出95年3月17日匯款單3張
      為證（附民卷第6-8 頁），核與被告甲○○於刑案及本件
      訴訟中當庭所陳：伊確實勸原告將以前購買之基金贖回及
      上開結構型商品之資訊，並給予原告觀看此商品之相關資
      料，原告表明欲購買結構型商品150 萬元，再告訴原告上
      開匯款帳戶等情一致（上開偵卷第5頁，本院卷第168頁反
      面-170頁），若非被告甲○○確有告知結構型商品連結 5
      檔股票之資訊，如原告之一般投資人實無能力杜撰並陳述
      有關結構型商品之連結標的及計算基礎等事項。而被告甲
      ○○乃被告寶來公司之營業員，具有受客戶委託購買包括
      股票、結構型商品及期貨等有價證券之職務，且被告寶來
      公司對於95年3 月間曾推出上開結構型商品一節並未否認
      ，則由有此職務之營業員被告甲○○向原告介紹此結構型
      商品，經原告同意後依營業員告知之帳戶資料予以匯款，
      亦與一般有價證券之交易一致。又被告甲○○確實告知原
      告有關上開中國信託公館分行第000000000000號帳戶，要
      求原告匯款入該帳戶，原告即指示其妻鄧麗將150 萬元
      ，分3 筆、每筆50萬元如數匯款至上開帳戶內，亦據本院
      調取該帳戶之歷史交易查詢報告可稽（本院卷第100 頁）
      ，復為被告寶來公司所不否認（本院卷第152 頁），則被
      告寶來公司尚以原告並未提出匯款單原本，否認原告有匯
      款之情，顯然昧於事實。依上堪認：原告經被告寶來公司
      之營業員被告甲○○之介紹，意欲購買被告寶來公司推出
      之結構型商品，因而匯款150 萬元至被告甲○○告知之帳
      戶內等情。
    2.雖被告寶來公司指摘：原告與被告甲○○所陳有關簽立結
      構型商品之開戶申請書、買進申請書及場所並不一致云云
      。惟斟酌：原告對於自己在88 年9月30日曾在被告寶來公
      司開立期貨帳戶，因時間久遠致記憶模糊，而在本院陳述
      ：伊從未操作過期貨，根本不記得期貨帳戶；申購定期定
      額基金是否開戶一節亦不記得等語（本院卷第87頁反面、
      88頁），可見依原告以前投資之經驗，針對此次購買結構
      型商品之開戶資料及買進申請書之情節無法詳細說明，無
      違常情。而被告甲○○在告知原告上開結構型商品資訊時
      ，即已心存挪用原告匯入款項之意，以解決自己之經濟壓
      力，已據其陳明在卷（本院卷第169頁反面-170 頁），則
      依其挪用款項之意圖觀察，自不可能翔實告知原告有關購
      買結構型商品之正確程序，此觀被告甲○○於刑案偵查及
      本件訴訟中自承：有請原告填寫開戶資料，但伊並未把開
      戶資料呈報寶來公司（上開偵卷第5 頁）；有請原告填寫
      結構型商品之開戶文件，但未讓原告填寫買進申請書（本
      院卷第171、220頁）等語反覆，可見本件係被告甲○○未
      遵循正確規定讓原告簽立開戶申請書及買進申請書後如數
      交回公司，意在掩飾自己挪用客戶款項之犯行，避免被告
      寶來公司發現，尚無法以此推翻原告及被告甲○○一致陳
      述購買結構型商品150萬元之情。
    3.又被告甲○○當庭陳明：其為解決自己之經濟壓力，而生
      挪用原告購買結構型商品款項之心，因為寶來曼氏期貨股
      份有限公司之帳戶是統合帳戶，對於不熟悉此種業務之投
      資人而言，根本不知匯入之帳戶並非自己之帳戶；伊知道
      原告並無操作期貨之經驗，除非投資人很清楚熟悉及瞭解
      期貨的業務，否則從匯款單上的匯款帳號看不出來匯入的
      是王豐毅的帳號等情（本院卷第169頁反面-170、219頁）
      ，可知被告甲○○告知原告之中國信託公館分行第000000
      000000號、曼氏期貨股份有限公司之帳戶資料，本即利用
      原告無操作期貨之經驗，無從查覺此帳戶實係另一個人王
      豐毅帳戶之實情，以遂其挪用款項之私，益見被告甲○○
      係利用客觀上執行有關被告寶來公司之銷售結構型商品職
      務之機會，故意告知錯誤帳戶資料讓原告匯款之方式，以
      達其詐騙原告匯款及挪用原告購買結構型商品款項之目的
      。
    4.再查被告甲○○係以原告為客戶對象，向原告推薦介紹上
      開結構型商品並告知上開匯款帳戶，原告向被告甲○○表
      示願意購買150 萬元，復指示其妻鄧麗按被告甲○○告
      知之帳戶如數匯款，已據被告甲○○自首時陳述此部分犯
      行，原告於提起刑事附帶民事起訴狀中即已提出匯款人鄧
      麗之匯款單3張為據（附民卷第6-8頁），可見：被告甲
      ○○故意告知錯誤帳戶資料而受到詐騙之人係原告，本件
      係原告決意購買系爭結構型商品後指示其妻鄧麗辦理匯
      款事務，則鄧麗僅係原告處理匯款之履行輔助人而已；
      原告確有匯款150 萬元至被告甲○○告知之帳戶，已如上
      述，則原告係受到被告甲○○故意告知錯誤帳戶資料，以
      致匯入該帳戶之150 萬元遭被告甲○○挪用而受有損害之
      被害人。至於原告匯寄之資金來源、如何籌措，不影響前
      揭係原告受到被告甲○○詐騙及匯入款項遭到侵害等事實
      ，故被告寶來公司抗辯：原告並非該150 萬元之所有權人
      ，並非被害人云云，自無可採。
    5.被告甲○○在刑案偵查中一再陳述：侵占取得之款項均拿
      去投資（上開偵卷第7 頁反面），在本件訴訟中陳稱：挪
      用後部分清償各銀行之卡債，部分持以操作期貨，此 150
      萬元均已花用殆盡，從未將系爭150 萬元全部或部分款項
      清償返還原告或其家人（本院卷第170、220頁）。參酌被
      告甲○○亦以相同手法：於95年3月9日藉客戶莊葉麗華委
      託其購買被告寶來公司基金50萬元時，亦告知莊婦前揭中
      國信託公館分行第000000000000號曼氏期貨股份有限公司
      之帳戶，要求匯入款項之詐騙犯行，業據本院97年度上易
      字第452號刑事判決中認定綦詳（本院卷第3頁）。而被告
      寶來公司於偵查中對於王豐毅提供中國信託公館分行之帳
      戶予被告甲○○使用一節並未提出任何質疑（上開偵卷第
      10頁），該帳戶之金額已遭提領，於95年7月21 日餘額僅
      有8 元，亦有中國信託檢送之歷史交易查詢報告可稽（本
      院卷第227 頁）；再觀本院向財團法人金融聯合徵信中心
      調閱之被告甲○○財務資料（本院卷第183-196 頁）：其
      有授信異常紀錄，並遭銀行強制停卡紀錄，迄今尚積欠遠
      東銀行、中國信託、永豐銀行及信用貸款等債務許久，已
      轉列呆帳等情，在在可見被告甲○○財務狀況不佳，應無
      不清償銀行債務致金融信用無從回復，反而獨厚原告予以
      清償之理，亦無被告甲○○在本件訴訟中承認對原告負此
      侵權行為之債務，迨嗣後被告寶來公司先行賠償原告後，
      再讓寶來公司向自己追討之可能，因認被告甲○○所述伊
      並未將150 萬元清償原告或其家人之情，應屬實在而可信
      。是被告寶來公司質疑系爭150 萬元已由被告甲○○返還
      清償予原告云云，非惟與上開其他事證不符，且未舉出任
      何證據證明，實難採信。
    6.承上開說明，被告甲○○基於被告寶來公司營業員身分，
      向資深客戶原告推薦介紹寶來公司推出之結構型商品，實
      則被告甲○○意圖不法所有，藉由介紹結構型商品之機會
      ，告知原告錯誤之帳戶資料，迨原告同意並匯款150 萬元
      入該錯誤帳戶，被告甲○○即予挪用款項。上開被告甲○
      ○客觀上係在執行其營業員之職務，對原告所為告知錯誤
      帳戶之詐騙行為，核與民法第188條第1項所定「受僱人因
      執行職務不法侵害他人權利」之要件相符。被告寶來公司
      尚辯稱：係被告甲○○個人犯罪行為，與執行職務無涉云
      云，應無足取。
  (五)再查被告甲○○之犯行係由其向板橋地檢署檢察官自首，始
    揭發其於95年3月至7月間向原告、莊葉麗華等客戶告知錯誤
    帳戶資料，及詐騙另一客戶王海威補足期貨帳戶保證金等犯
    行，已據刑事判決載明（本院卷第3 頁反面）。而被告甲○
    ○在被告寶來公司90至94年度之考核即已不佳，考績依序為
    乙等、丙等、乙等、丙等、乙等，業據被告寶來公司陳報在
    卷（本院卷第77頁）；甚且，被告寶來公司於刑案偵查中亦
    陳述：被告甲○○工作不正常，常常在上班時到外面接手機
    ，聽說私下做空中交易（板橋地檢署96年度偵字第5742號偵
    卷第8頁），可見：被告甲○○自90 年間起表現即有待被告
    寶來公司加強輔導，至94年間仍無改善，甚至有工作不正常
    ，到外面接聽手機引發揣測懷疑之不良工作行止，被告寶來
    公司既已聽聞其在從事空中對賭、高槓桿操作交易情事，可
    預見被告甲○○之財務極易發生問題，茲未加強內部之注意
    、防範及控管，仍讓被告甲○○自95年3月至同年7月間有機
    可乘，對原告、莊葉麗華、王海威等客戶發生不只1 件之詐
    騙行為，足見被告寶來公司對被告甲○○在服務期間未盡監
    督之責灼然。是被告寶來公司辯稱：其已對被告甲○○盡選
    任監督之責，委無可採，故原告主張：被告甲○○乃被告寶
    來公司之受僱人，被告寶來公司應依民法第188條第1項前段
    規定，就其受僱人即被告甲○○之詐騙侵權行為應負連帶賠
    償責任，洵屬有據。
七、原告對於本件損害是否與有過失？
  (一)被告寶來公司抗辯：原告應知購買結構型商品須先至寶來公
    司土城分公司2 樓開戶櫃台開戶；原告填寫之結構型商品開
    戶文件中，並未指示購買之具體標的物、數量，其竟認為已
    經完成結構型商品之申購手續，並匯款150 萬元；又被告寶
    來公司與「寶來曼氏期貨股份有限公司」為不同公司，一般
    理性謹慎之人稍稍加注意即可分辨，可見原告亦與有過失等
    語抗辯。
  (二)然查現代證券業秉持以客為尊之聯合服務理念，客戶在一處
    即得辦妥全部事項，則原告信賴前已有長期往來關係之營業
    員被告甲○○持交之結構型商品開戶申請書予以填寫，嗣後
    再交還被告甲○○，無違一般常情，被告寶來公司既未在營
    業廳內公告或標示有關購買結構型商品之完整程序，自無從
    要求原告知悉必須在被告寶來公司之開戶櫃台始能辦理開戶
    之事。又現今以言詞（電話、手機）或網路下單購買股票、
    基金等金融商品之情形所在多有，並無強制必須書面填具買
    進申請書之規定，則原告以自己業已告知被告寶來公司之營
    業員即被告甲○○欲購買後者介紹之結構型商品150 萬元，
    亦與其他以言詞或網路買賣股票、基金之慣常方式相類，尚
    難苛求原告注意到開戶申請書未具體記載買進之特定商品為
    何。又原告係從無操作期貨經驗之人，當然不知戶名為寶來
    曼氏期貨股份有限公司之帳戶為一統合之期貨帳戶，自其後
    之子項編號可區分出各客戶之帳戶，已據被告甲○○陳述明
    確（本院卷第169頁反面、219頁），被告寶來公司亦未查到
    任何原告曾操作期貨之交易明細，被告甲○○即係利用原告
    上開未操作期貨、無從知悉該寶來曼氏期貨股份有限公司帳
    戶玄機之弱點；而被告寶來公司確與相關企業組成寶來集團
    ，亦為市場所稱呼，連被告寶來公司之結構型商品開戶申請
    書上亦印就「寶來證券集團」字樣（本院卷第206 頁），則
    如原告之一般投資人自形式上觀察認為係匯款至寶來證券集
    團成員之一，而未有所警覺，亦符常理，此由刑事判決中另
    一客戶莊葉麗華亦將購買基金之50萬元匯入被告甲○○告知
    之中國信託公館分行第000000000000號寶來曼氏期貨股份有
    限公司帳戶可明。被告寶來公司雖提出有關：營業員受客戶
    委託代為買賣股票，客戶並交付印章、存摺予營業員，營業
    員利用機會盜賣客戶之股票、侵占賣得之股票款項之案例（
    本院卷第239- 240頁），然本件原告並無將印章、存摺交付
    被告甲○○保管之情節，二者案情殊有不同，自無將上開案
    例比附援引至本件之相同基礎。綜上因認被告寶來公司抗辯
    原告就本件損害與有過失等節，委無可採。
八、綜上所述，原告依民法第184條第1項前段、第188條第1項等
    規定，請求被告甲○○、寶來公司連帶給付原告150 萬元，
    及被告甲○○自97年5月5日起，被告寶來公司自97 年4月24
    日起，均至清償日止按週年利率5%計算之遲延利息，為有理
    由，應予准許。又本件訴訟標的金額未逾150 萬元，本審判
    決後即行確定，自無依原告聲請定假執行擔保金額之必要，
    爰將其假執行之聲請予以駁回。
九、本件結論已臻明確，被告寶來公司質疑系爭150 萬元流回原
    告或其妻女帳戶，即被告甲○○已將款項全部或部分清償返
    還之情，已經本院參酌被告甲○○所述及其金融聯合徵信中
    心資料，認定如上，被告寶來公司未先提出任何證據證明原
    告與被告甲○○間有私人借貸及其他資金往來之事實，則其
    聲請調取有關原告、原告妻女自95年2月1 日至96年3月31日
    止所有往來銀行帳戶之金融資料（附民卷第29頁），殊有侵
    害當事人及以外之人隱私權之嫌，本院自無予以調查之需。
    另上開中國信託公館分行第000000000000號帳戶內之款項業
    經被告甲○○提領一空，花用殆盡，已據其陳明（本院卷第
    219 頁），被告寶來公司空泛指摘該帳戶內之資金係流出至
    原告，原告與被告甲○○共謀犯罪一節，應由其負舉證之責
    ，本院無依其聲請一一調查該帳戶款項流出帳號之責，附此
    說明。
十、據上論結：原告之訴為有理由，依民事訴訟法第85 條第2項
    ，判決如主文。
中    華    民    國    98    年    5    月     27    日
                    民事第一庭
                        審判長法  官  張耀彩
                              法  官  盧彥如
                              法  官  林金吾
正本係照原本作成。
不得上訴。
中    華    民    國    98    年    5     月    27    日
                              書記官  張淑芳


司法院資訊處製作；財團法人民間司法改革基金會備份。
